# 关于租赁资产改良支出的核算

提问人：姗 瑚之海 时间：2021-08-10 09:34:51
陈版主，求助一个租赁资产改良支出的核算问题。
业务背景：公司在 2020 年的时候，租赁了一个厂房进行实物生产，但是该厂房不能直接投入使用，需要加以改造，公司大约花了 2000 万去改造，同时签订的合同中约定，大部分改造款可以抵租金，出租人实际可用的租金（现金）不多， 2020 年度审计师根据往来函证将 2000 万中的 1000 万调整至长期待摊费用（客户不认可部分），按照每月摊销，截止 20 年底剩余金额为 700 万。到 2021 年，公司执行新租赁准则，将剩下的长期待摊费用全部转入使用权资产。我认为此处将长期待摊费用转入使用权资产不妥。
问题： 1 、因为签订的租赁合同约定改造款可以抵租金，是否可看做是出租人对承租人的租赁激励？
2 、准则明确规定，对于租赁资产的改良支出需计入长期待摊费用，不属于使用权资产。审计师对长摊的处理前后两个年度是否认定矛盾。

回答人：chenyiwei
对租赁资产的改造支出通常不计入使用权资产价值，仍应单独确认为长期待摊费用。但对于合同约定可抵减租金的部分，可以计入使用权资产价值，剩余不能抵减租金的部分是长期待摊费用。